臺灣高雄地方法院民事判決　　　　　　 100年度勞訴字第57號
原　　　告　林宏建
訴訟代理人　周君強律師
被　　　告　財團法人高雄市文武聖殿
法定代理人　黃綱
當事人間確認僱傭關係存在等事件，本院民國100 年8 月1 日言
詞辯論終結，判決如下：
    主  文
確認原告與被告間之僱傭關係存在。
被告應給付原告新台幣肆拾伍萬壹仟玖佰貳拾元，及自民國一０
０年八月二日起至清償日止，按年息百分之五計算之利息。
訴訟費用由被告負擔。
本判決第二項得假執行。
    事實及理由
一、原告主張：原告自民國97年7 月1 日起受僱於被告擔任總幹
    事一職，薪資為每月新台幣（下同）32,280元。嗣於99年5
    月間，被告為訂作全體員工、志工之制服及採購特香、炮仔
    等物品辦理公開招標事宜，遭被告董事會部分董事認有違標
    之嫌，乃於99年6 月6 日第7 屆第10次董監事會議會後，趁
    董事長黃綱離席，以原告未盡查核之責為由，決議將原告
    停職停薪，並於翌日將原告之打卡牌註銷，及勞、健保予以
    退保，已片面終止與原告之僱傭關係，惟被告上開片面終止
    僱傭契約並非適法，原告之任期應至本件董事會任期屆滿即
    101 年6 月30日止，是原告自得請求確認兩造間之僱傭關係
    存在，並請求被告給付99年7 月至100 年8 月之薪資計451,
    920 元，為此爰依兩造勞動契約之法律關係，聲明求為判令
    ：(一)、確認兩造間之僱傭關係存在；(二)、被告應給付原告45
    1,920 元，及自100 年8 月2 日起至清償日止，按年息5%計
    算之利息；(三)、願供擔保請准宣告假執行。
二、被告則以：被告董事會因遭數名董事操縱廟務，致原告遭其
    中3 名董事杯葛非法解職，嗣經法定代理人黃綱請示聖筊
    後欲使原告復職，反對之董事仍拒不同意，惟被告董事會所
    為原告停職之決議係屬越權處分，並非適法，故兩造間之僱
    傭關係確仍存在；另原告於停職期間既未實際服勞務，就其
    主張之薪資金額應予酌減，爰聲明求為判決原告之訴駁回。
三、兩造不爭執之事項：
  (一)、原告自97年7 月1 日起受被告聘任，擔任總幹事一職。
  (二)、被告第7 屆第10次董監事會議決議自99年6 月6 日起將原
      告停職並停發薪資（惟董事長並未參與表決）。
四、本院得心證之理由：
  (一)、兩造間之僱傭關係是否仍存在？
      原告主張被告董事會對其所為停職停薪之處分並不合法，
      兩造間之僱傭關係仍然存在等語，而被告對此亦不爭執，
      並陳稱當初董事會係越權處分，決議並非適法等語在卷（
      見本院卷第94頁言詞辯論筆錄），是本件被告先前對原告
      所為之停職處分，既未合法，兩造間之僱傭關係自仍存在
      ，原告此部分請求為有理由。
  (二)、原告請求自99年7 月起至100 年8 月份止之薪資計451,92
      0 元，有無理由？
      按報酬應依約定之期限給付之；僱用人受領勞務遲延者，
      受僱人無補服勞務之義務，仍得請求報酬，民法第486 條
      、第487 條前段分別定有明文。而勞務給付之特性為第1
      日不為勞動，第1 日自無為雙倍給付之義務，以故，勞務
      給付之相對人受領勞務遲延時，勞務給付之債務人並無補
      服勞務之義務，但仍有報酬請求權（最高法院95年台上字
      第390 號判決意旨參照）。本件兩造間之僱傭關係既仍存
      在已如前述，縱原告於該段期間無法提供勞務，亦係被告
      受領遲延，原告事後並無補服之義務，且仍得請求報酬，
      故原告請求被告給付99年7 月至100 年8 月份計14個月之
      薪資共451,920 元及其遲延利息，即屬正當，應予准許，
      被告辯稱金額應予酌減，尚屬無據。
五、本件所命給付金額未逾500,000 元，依民事訴訟法第389 條
    第1 項第5 款規定，應依職權宣告假執行。
六、據上論結，本件原告之訴為有理由，依民事訴訟法第78條、
    第389 條第1 項第5 款，判決如主文。
中    華    民    國   100    年    8     月    30    日
                    民事第二庭法  官  謝  雨  真
以上正本係照原本作成。
如對本判決上訴，須於判決送達後20日內向本院提出上訴狀。如
委任律師提起上訴者，應一併繳納上訴審裁判費。
中    華    民    國   100    年    8     月    30    日
                              書記官  解  景  惠